臺灣高雄地方法院刑事判決　　　　　　　　　　　　　九十年度訴字第二九九四號
　　公　訴　人　臺灣高雄地方法院檢察署檢察官
　　被　　　告　甲○○
右列被告因毒品危害防制條例案件，經檢察官提起公訴（九十年度偵字第四八七０號
），本院判決如左：
    主  文
甲○○連續施用第一級毒品，處有期徒刑壹年肆月；又施用第二級毒品，處有期徒刑
伍月。應執行有期徒刑壹年柒月。
    事  實
一、甲○○前於民國八十三年間已有施用安非他命前科（於本案尚不構成累犯），又
    於八十七年間因施用毒品案件，經本院於八十七年度毒聲字第六五三裁定送觀察
    、勒戒後，認有繼續施用毒品之傾向，再經本院以八十七年度毒聲字第一一五六
    號裁定令入戒治處所施以強制戒治，於強制戒治期滿後，經臺灣高雄地方法院檢
    察署檢察官（以下簡稱高雄地檢署檢察官）於八十九年七月十九日以八十九年度
    戒毒偵字第七八一號不起訴處分確定。後於八十九年五月至九月間因再施用海洛
    因，經高雄地檢署檢察官再聲請本院以八十九年度毒聲字第七六八八號裁定令入
    戒治處所施以強制戒治外，同時將當次犯行向本院提起公訴，業經本院於八十九
    年十一月十七日以八十九年度訴字第二五四三號判處有期徒刑七月，並於同年十
    二月二十八日確定在案。詎其仍不知戒絕悔改，復基於施用第一級毒品海洛因之
    概括犯意，自九十年六月初起至同年八月三十一日二十時許止，連續在高雄市○
    ○區○○街四五號友人住處等地，將第一級毒品海洛因粉末攙入香煙內點火燃燒
    吸食霧化氣體之方式，非法施用第一級毒品海洛因多次。又另行起意，於九十年
    八月三十一日二十一時許起回溯二十四小時內某時，在不詳處所，施用第二級毒
    品安非他命一次。嗣於九十年八月三十一日二十一時許，在高雄市○○區○○街
    四五號友人住處為警查獲。
二、案經高雄市政府警察局三民第一分局移送臺灣高雄地方法院檢察署檢察官偵查起
    訴。
    理  由
一、訊據被告甲○○坦承前揭施用海洛因事實，惟否認有施用安非他命犯行，辯稱：
    伊僅施用海洛因，未施用安非他命云云，然查被告於九十年八月三十一日二十一
    時許為警查獲後在警局所採集之尿液，經送請高雄市立凱旋醫院以免疫學分析法
    及TOXI─LAB方法（即毒物層析法）初驗結果，除檢出嗎啡陽性反應外，亦檢出
    甲基安非他命陽性反應，有該院九十年九月二十一日高市凱醫檢字第二二五號煙
    毒尿液檢驗成績書一紙在卷可稽，且經本院再送高雄醫學大學附設中和紀念醫院
    改採酵素免疫分析法（EIA）及氣相曾析質譜儀法（GC/MS）二種方法加以篩檢複
    驗結果，仍均呈現嗎啡及甲基安非他命陽性反應之事實，亦有高雄醫學大學附設
    中和紀念醫院九十一年一月十日編號九一０一─六一號濫用藥物尿液檢驗報告一
    份附卷可佐，而海洛因施用入人體後水解還原成嗎啡，再循嗎啡之代謝方式排出
    體外，另甲基安非他命經口服投與後，約百分之七十於二十四小時內可自尿液中
    排出，又尿液內含甲基安非他命成分之檢出，與投與甲基安非他命的量、個人體
    質、檢驗儀器之精密度有關，通常採尿化驗是否呈陽性反應，應以投與後二十四
    小時內所採者為宜等情，已有行政院衛生署藥物食品檢驗局（73）藥檢壹字第０
    三０二二一號及（80）藥檢醫字第四五二九號函文分別說明綦詳可查，被告尿液
    經以四種檢驗方法均檢出嗎啡及甲基安非他命陽性反應，足證被告坦承施用海洛
    因部分之自白應為真實可信外，其於查獲後經採尿時起，即自九十年八月三十一
    日二十一時許起回溯二十四小時內某時，另有施用安非他命一次之事實，亦堪以
    認定，被告否認未施用安非他命部分陳述，應不足採，故被告連續施用海洛因多
    次及施用安非他命一次等犯行，洵堪認定。再查，被告前於八十七年間因施用毒
    品案件，經本院於八十七年度毒聲字第六五三裁定送觀察、勒戒後，認有繼續施
    用毒品之傾向，再經本院以八十七年度毒聲字第一一五六號裁定令入戒治處所施
    以強制戒治，於強制戒治期滿後，經高雄地檢署檢察官於八十九年七月十九日以
    八十九年度戒毒偵字第七八一號不起訴處分確定。後於八十九年五月至九月間因
    再施用海洛因，經高雄地檢署檢察官再聲請本院以八十九年度毒聲字第七六八八
    號裁定令入戒治處所施以強制戒治外，同時將當次犯行向本院提起公訴，業經本
    院於八十九年十一月十七日以八十九年度訴字第二五四三號判處有期徒刑七月，
    並於同年十二月二十八日確定在案等事實，亦為被告所承認，並有本院八十九年
    度訴字第二五四三號刑事判決書及本院被告全國前案記錄表、臺灣高等法院被告
    全國前案紀錄表、臺灣高雄地方法院檢察署刑案資料查註記錄表各一份在卷可稽
    ，從而，被告前因施用毒品案件二次經強制戒治程序後，再犯上開施用海洛因、
    安非他命事實，事證明確，應依法予以論科。
二、查海洛因、安非他命，分係毒品危害防制條例第二條第二項所稱之第一、二級毒
    品，均不得持有、施用。次按犯毒品危害防制條例第十條之施用第一、二級毒品
    罪者，依同條例第二十條第一項、第二項後段、第二十三條第一項、第二項前段
    規定，應由檢察官先將被告送勒戒處所觀察、勒戒，經觀察、勒戒後，有繼續施
    用毒品傾向者，由檢察官聲請法院裁定令入戒治處所施以強制戒治，於強制戒治
    期滿或交付保護管束期滿，應由檢察官為不起訴處分。而依上開規定為不起訴處
    分後，五年內再犯第十條之罪者，除應由檢察官聲請法院裁定先令入戒治處所施
    以強制戒治外，刑責部分則不適用前揭不起訴處分之規定，而應依通常刑事訴訟
    程序追訴處罰。查本件被告前既已因施用安非他命、海洛因案件，先後經本院二
    次裁定施以強制戒治，並於強制戒治期滿後，分別經檢察官不起訴處分及法院判
    處徒刑確定在案，五年內再犯前揭施用第一、二毒品犯行，依前所述，即應依法
    論科，故核被告所為，分係犯毒品危害防制條例第十條第一項之施用第一級毒品
    罪及同條第二項之施用第二級毒品罪。至被告非法持有海洛因、安非他命部分，
    因其持有後進而施用，其持有之低度行為應被施用之高度行為所吸收，故均不另
    論非法持有毒品罪。又被告先後多次施用第一級毒品海洛因犯行，時間緊接，且
    反覆為之，所犯又係同一罪名之罪，顯係基於概括犯意為之，此部分應依連續犯
    規定論以一罪，並加重其刑。再者，被告所犯上開施用第一級毒品及施用第二級
    毒品罪二罪之間，犯意各別，行為互殊，應予分論併罰。審酌被告於毒品危害防
    制條例施行前，已有施用毒品之不良素行，有台灣高等法院被全國前案紀錄表及
    台灣高雄地方法院檢察署刑案資料查註紀錄表各一份在卷可考，於毒品危害防制
    條例施行後，歷經觀察、勒戒、二次強制戒治，並經法院判處徒刑後，仍未能徹
    底戒絕毒品而再犯，顯見其無悔改之意，有入監服刑矯治必要，及其犯後僅坦承
    部分犯行等一切情狀，就其所犯上開二罪，分別量處如主文所示之刑，並定其應
    執行之刑。
據上論斷，應依刑事訴訟法第二百九十九條第一項前段，毒品危害防制條例第十條第
一項、第二項、第二十三條第二項前段，刑法第十一條前段、第五十六條、第五十一
條第五款，判決如主文。
中      華      民      國    九十一    年      一      月    二十九    日
                                  臺灣高雄地方法院刑事庭
                                      法  官  陳淑卿
右正本證明與原本無異。
如不服本判決，應於判決送達後十日內，向本院提出上訴狀。
                                      書記官  陳朝宗
中      華      民      國    九十一    年      一      月    二十九    日
附錄本案論罪科刑法條：
毒品危害防制條例第十條：
施用第一級毒品者，處六月以上五年以下有期徒刑。
施用第二級毒品者，處三年以下有期徒刑。
